---
title: "Tutorial R - Introdução a Manipulação de Dados"
output: html_notebook
---

## Importando os dados e bibliotecas

A biblioteca utilizada neste tutorial é a **tidyverse**. 

```{r}
# Instale o tidyverse executando a linha abaixo
# install.packages("tidyverse")

library(tidyverse)
dados <- read_csv(here::here("data/titanic.csv"))

dados$Age <- as.integer(dados$Age)
dados %>% glimpse()
```

Breve descrição das informações disponíveis:

 * Survived: Sobrevivente?	0 = Não, 1 = Sim;
 * Pclass: Classe do bilhete: 1 = 1ª classe, 2 = 2ª classe, 3 = 3ª classe;
 * Sex:	Sexo;	
 * Age: Idade;	
 * SibSp:	# de irmãos ou conjuges a bordo ;	
 * Parch:	# pais e filhos a bordo;
 * Ticket: Número do bilhete;
 * Fare: taxa paga;
 * Cabin: Número da cabine;
 * Embarked: Porto de Embarque:	C = Cherbourg, Q = Queensotwn, S = Southampton;

## Filtrando dados

Quais sobreviventes eram do sexo feminino?

```{r}
dados %>% filter(Survived == 1 & Sex == "female")
```

## Ordenando dados

Exibindo os dados dos sobreviventes por ordem crescente de Fare:

```{r}
dados %>% filter(Survived == 1) %>%
  arrange(Fare)
```

## Selecionando colunas

Só quero saber se sobreviveu ou não, a classe, o sexo e a idade
```{r}
dados %>%
  select(Survived, Pclass, Sex, Age) %>% na.omit()
``` 

### Criando e modificando colunas

* Modificar coluna Sex para F ou M;
* Calcular tamanho da família;
* Calcular número de sobreviventes por sexo e classe;
* Calcular número de sobreviventes por Porto de Embarque

```{r}
dados %>%
  mutate(FamSize = SibSp + Parch) %>% 
  arrange(-FamSize) 
```
```{r}
dados %>% 
  mutate(Sex = ifelse(Sex == "female", "F", "M"))

```

```{r}
dados %>%
  filter(Survived == 1) %>%
  group_by(Pclass, Sex) %>%
  summarise(n_survived = n()) %>%
  arrange(-n_survived) %>% na.omit()
```

```{r}
dados %>%
  filter(Survived == 1) %>%
  group_by(Embarked) %>%
  summarise(num_survived = n()) %>%
  arrange(-num_survived) %>% na.omit()
```

### Combinando linhas

Sobreviventes com maior e menor Fare (taxa de pagamento);

```{r}
top_10 <- dados %>%
  filter(Survived == 1) %>%
  arrange(-Fare) %>% head(10)

top_minus_10 <- dados %>%
  filter(Survived == 1) %>%
  arrange(Fare) %>% head(10)

rbind(top_10, top_minus_10) %>% 
  arrange(Fare)
```

## Criando algumas visualizações

Distribuição de sobreviventes por Sexo e Classe

```{r}
dados %>% na.omit() %>%
  group_by(Sex, Pclass) %>%
  ggplot(aes(x = Pclass, fill=Sex)) +
  geom_bar(position = "dodge")
```

Distribuição de Fare e Sobreviventes por Idade e Sexo

```{r}
dados %>% na.omit() %>%
  mutate(Survived = ifelse(Survived == 1, "Yes", "No")) %>%
  ggplot(aes(x = Age, y = Fare, color = Sex)) +
  geom_point(alpha = .6) +
  facet_grid(~Survived)

```

Existe alguma relação entre o Porto de Embarque do passageiro e sua sobrevivência?

```{r}
model <- lm(Survived ~ ., dados %>% select(-PassengerId, -Name, -Ticket)) 
summary(model)
```

