---
title: "Tutorial R - Introdução a Manipulação de Dados"
output: html_notebook
---

## Importando os dados e bibliotecas

A biblioteca utilizada neste tutorial é a **tidyverse**. 

```{r}
# Instale o tidyverse executando a linha abaixo
# install.packages("tidyverse")

library(tidyverse)
dados <- read_csv(here::here("data/train.csv"))

dados$Age <- as.integer(dados$Age)
dados %>% glimpse()
```

Breve descrição das informações disponíveis:

 * Survived: Sobrevivente?	0 = Não, 1 = Sim;
 * Pclass: Classe do bilhete: 1 = 1ª classe, 2 = 2ª classe, 3 = 3ª classe;
 * Sex:	Sexo;	
 * Age: Idade;	
 * SibSp:	# de irmãos ou conjuges a bordo ;	
 * Parch:	# pais e filhos a bordo;
 * Ticket: Número do bilhete;
 * Fare: taxa paga;
 * Cabin: Número da cabine;
 * Embarked: Porto de Embarque:	C = Cherbourg, Q = Queensotwn, S = Southampton;

## Filtrando dados

Filtrando os dados cujo sexo do passageiro seja feminino.

```{r}
filter(dados, Sex == "female")

# Utilizando %>%

dados %>% filter(Sex == "female")

```

## Ordenando dados

Exibindo dados de acordo com a coluna **Fare** ordenada de forma crescente.

```{r}
dados %>% arrange(Fare)
```

## Selecionando colunas

Utilizamos a função `select(df, c1, c2, ..., cn)` para selecionar as colunas desejadas c1, c2, ..., cn de um dataframe *df*

```{r}
select(dados, file_extension, users, the_year, -month_day)
```

## Criando colunas

Criando uma coluna `FamSize`. Para criar uma coluna ou ate modificar uma coluna já existente, utilizamos a função `mutate(df, column = x)` no dataframe `df` com um valor x. 

```{r}
dados %>%
  mutate(FamSize = SibSp + Parch) %>% 
  arrange(-FamSize) 

dados %>% 
  mutate(Survived = ifelse(Survived == 0, "No", "Yes"))
```

